# 股权投资核算和编制合并报表问题,陈版

提问人：我爱新视野 时间：2011-03-20 20:49:43
A公司持有B公司70%有股权，A公司持有C公司30%有股权，B公司持有C公司30%的股权，B公司持有C公司的股权采用成本法还是权益法核算？原因是什么？

回答人：chenyiwei
基本赞同楼上网友的意见。一般情况下，如果没有特殊的考虑和安排， 30 ％股权可对被投资企业产生重大影响，因而应采用权益法核算。但本案例是母子公司共同投资于一个孙公司，则子公司对孙公司是否具有重大影响，应根据该孙公司的决策机制具体分析。

提问人：hanlt 时间：2013-03-11 11:23:19
回复 chenyiwei 的帖子
陈版主，您好，我想问一下，此处你说的孙公司决策机制指的是什么？ 我们公司B原持有C公司22%的股权，且在C中派一名董事（C公司董事一共 5 名），同时我公司的第一大股东A持有C公司56%的股权（子公司），B公司一直对C公司采用权益法核算。近期，C公司引进新股东，导致我公司B对C的持股比例下降到18%，但B公司依旧在C公司派一名董事，请问，此时，我公司B依旧采用核算法核算C是否合适？如何解释。谢谢

回答人：chenyiwei
仅仅依据股权比例低于 20 ％不构成改变核算方法的适当理由。要看引入新股东后，被投资企业的治理结构（股权结构、董事会人员组成等）是否发生实质变化。没有发生实质变化的，可继续维持原先的核算方法。

回答人：chenyiwei
“决策机制”是指母子公司共同持有另一家子公司股权的情况下，各方能否完全从自身利益出发参与相关财务、经营政策事项的决策。